【裁判字號】    92,毒抗,616
【裁判日期】    921013
【裁判案由】    聲請觀察勒戒
【裁判全文】
臺灣高等法院臺中分院刑事裁定                    九十二年度毒抗字第六一六號
    抗  告  人
    即  被  告  甲○○
右抗告人即被告因違反毒品危害防制條例案件，經檢察官聲請觀察勒戒，不服臺灣彰
化地方法院中華民國九十二年六月十一日第一審裁定（九十二年度毒聲第一二四三號
，聲請案號：臺灣彰化地方法院檢察署九十二年度毒偵字第八七六號、九十二年度聲
觀字第五０八號），提起抗告，本院裁定如左：
      主  文
抗告駁回。
      理  由
一、按犯毒品危害防制條例第十條之罪者（施用第一級、第二級毒品），應先將被告
    送勒戒處所觀察勒戒，毒品危害防制條例第二十條第一項及觀察勒戒處分執行條
    例第三條第一項定有明文。
二、經查本件抗告人即被告甲○○係於民國九十二年一月二日或其前四日內之某時，
    在不詳處所，施用第二級毒品安非他命，為警於九十二年一月二日，在其彰化縣
    溪州鄉○○村○○路一五八號住所查獲。質諸被告於警訊及其抗告意旨均矢口否
    認右揭犯行，並辯稱：伊因沒有吸食安非他命，但警方說驗尿結果安非他命呈陽
    性反應，所以伊有至「草屯療養院」檢驗，檢驗結果也沒有安非他命呈陽性反應
    云云。惟查被告為警查獲後，經採取其尿液經送驗結果呈甲基安非他命陽性反應
    ，此有彰化縣衛生局煙毒尿液檢驗成績書一紙附卷可稽，再經本院將其尿液送法
    務部調查局檢驗結果，仍確認有甲基安非他命陽性反應，有該局檢驗通知書一紙
    在卷可按。而依檢驗學常理，甲基安非他命經口服後，約百分之七十於二十四小
    時內自尿水排出，約百分之九十於九十六小時內自尿水排出，亦即於人體內最長
    可能不會超過四日（參照行政院衛生署藥物食品檢驗局八十一年二月八日藥檢
    壹字第○○一一五六號、八十一年九月八日藥檢一字第八一一四八八五號），由
    可推知被告確於前揭經警採尿前四日內之某時有施用安非他命無訛。至被告所言
    於九十二年二月二十一日至草屯療養院尿液檢驗呈安非他命陰性反應，其檢驗日
    期距為警查獲日已二十日，參諸前述檢驗學常理，並不能據為否定被告於遭警查
    獲日前四日內有施用前開毒品之證據，是被告施用毒品之犯行堪予認定。原審法
    院依檢察官之聲請，適用前開規定，裁定被告應送勒戒處所觀察、勒戒，自屬有
    據。抗告意旨否認犯行，仍執陳詞指摘原裁定不當，並無理由，應予駁回。
據上論斷，應依刑事訴訟法第四百十二條，裁定如主文。
中      華      民      國    九十二    年      十      月     十三     日
                                   臺灣高等法院臺中分院刑事第六庭
                                         審判長法  官  李  文  雄
                                               法  官  陳  嘉  雄
                                               法  官  邱  顯  祥
右正本證明與原本無異。
不得再抗告。
                                               書記官  陳  桂  芬
中      華      民      國    九十二     年      十      月     十三    日
                                                                        Ｆ


司法院資訊處製作；財團法人民間司法改革基金會備份。
